---
title: "Estudio seguridad red de Oficinas BBVA"
author: "Head of Data - Seguridad"
output: 
  flexdashboard::flex_dashboard:
    vertical_layout: scroll
---

```{r setup, include=FALSE}
library(flexdashboard)
#library(shinydashboard)
```

Menú {.sidebar}
======================================================================



Home 
=================================

### Abstract

Se plantea la necesidad de realizar un estudio estadístico que permita determinar las necesidades de seguridad a atender para cada una de las sucursales del BBVA en Colombia. En este sentido, el objetivo es cuantificar el riesgo de hurto para cada sucursal, dependiendo de su ubicación geográfica.


### Origen de la información

Como punto de partida, el presente estudio determinó como fuente de información las [Estadísticas delictivas  de la Policía Nacional](https://www.policia.gov.co/grupo-informaci%C3%B3n-criminalidad/estadistica-delictiva). 

### Vandalismos

<iframe src="https://camiloaguilar.shinyapps.io/Vandalismos_v2/" style="border: none; width: 900px; height: 650px"></iframe>

Mapas
======================================

### Localización de vandalismo y hurto 

<iframe src="file:///C:/Users/lina.maria.gallo.es1/CloudDrive/myfiles/BBVA/BBVA_map.html" style="border: none; width: 900px; height: 650px"></iframe>


Comparación con otra entidad financiera {data-orientation=rows data-navmenu="Análisis Preliminar"}
=======================================

<!-- data-navmenu="Análisis Preliminar" -->

**COMPARACIÓN CON OTRA ENTIDAD FINANCIERA**

Para determinar si la vandalización de cajeros de BBVA se comporta de manera similar a la presentada por otras entidades del sector, se compararon los datos generales con los de otra Entidad del sector. 

Los valores presentados corresponden al promedio de las medidas mensuales de Enero a Julio de 2019 para BBVA y la Entidad X. 


<!-- **PORCENTAJE DE CAJEROS VANDALIZADOS** -->

Row
--------------------------------

### PORCENTAJE DE CAJEROS VANDALIZADOS

```{r}
gauge(20, min = 0, max = 100, symbol = '%', label="BBVA")
```

```{r}
gauge(33.45, min = 0, max = 100, symbol = '%', label = "ENTIDAD X")
```

### Mayor vandalización - BBVA

```{r}
valueBox('Mes_Dummy', icon ="fa-exclamation-triangle")
```

### Mayor vandalización - Entidad X

```{r}
valueBox('Marzo', icon ="fa-exclamation-triangle")
```


Row
--------------------------------

### TIPO DE VANDALIZACIÓN

```{r}
table1 <- matrix(c(3.10, 0.68, 0.05, 0.52, 93.78, 1.88, 3.52, 0.95, 0.19, 1.03, 94.12, 0.18),ncol=6,byrow=TRUE)
colnames(table1) <- c("Dispensador","Fascia", "Monitor", "Teclados", "Lectora", "Otros")
rownames(table1) <- c("BBVA", "Entidad X")
table1 <- as.table(table1)
table1
```


Estadísticas Descriptivas {data-navmenu="Análisis Preliminar" data-orientation=rows}
=======================================
**VANDALISMO POR NIVEL DE PROVISIÓN**

### Cajeros Nivel 7

```{r}
valueBox("94.58 %", icon="ion-card")
```

### Cajeros Nivel 4

```{r}
valueBox("5.42 %", icon="ion-card")
```
