---
title: "Estudio seguridad red de Oficinas BBVA"
author: "Head of Data - Seguridad"
output: html_document
---

```{r setup, include=FALSE}
knitr::opts_chunk$set(echo = TRUE)
```
## Abstract
Se plantea la necesidad de realizar un estudio estadístico que permita determinar las necesidades de seguridad a atender para cada una de las sucursales del BBVA en Colombia. En este sentido, el objetivo es cuantificar el riesgo de hurto para cada sucursal, dependiendo de su ubicación geográfica.


## Origen de la información

Como punto de partida, el presente estudio determinó como fuente de información las [Estadísticas delictivas  de la Policía Nacional](https://www.policia.gov.co/grupo-informaci%C3%B3n-criminalidad/estadistica-delictiva). 


## Vandalismos
<iframe src="https://camiloaguilar.shinyapps.io/Vandalismos_v2/" style="border: none; width: 900px; height: 650px"></iframe>

```{r cars}
summary(cars)
```

## Including Plots

You can also embed plots, for example:

```{r pressure, echo=FALSE}
plot(pressure)
```

Note that the `echo = FALSE` parameter was added to the code chunk to prevent printing of the R code that generated the plot.
